【裁判字號】    94,訴,259
【裁判日期】    950622
【裁判案由】    毒品危害防治條例
【裁判全文】
臺灣臺東地方法院刑事判決               94年度訴字第259號
公  訴  人  臺灣臺東地方法院檢察署檢察官
被      告  乙○○
                    （現於臺灣臺東監獄執行中）
上列被告因違反毒品危害防制條例案件，經檢察官提起公訴（九
十四年度偵字第九九一號），本院判決如下：
    主  文
乙○○連續轉讓第二級毒品，處有期徒刑拾月；又持有第一級毒
品，處有期徒刑肆月，扣案之第一級毒品海洛因貳包（淨重零點
參參公克，空包裝總重零點伍公克）沒收銷燬。應執行有期徒刑
壹年壹月，扣案之第一級毒品海洛因貳包（淨重零點參參公克，
空包裝總重零點伍公克）沒收銷燬。
    事  實
一、乙○○明知海洛因、安非他命分別係毒品危害防制條例第二
    條第二項第一款、第二款所規定之第一級毒品及第二級毒品
    ，依法不得持有、轉讓，竟基於轉讓第二級毒品安非他命之
    概括犯意，先於民國九十年九月初至九月七日間，在其向彭
    兆清所借住位於臺東縣池上鄉福文村萬朝三０一號之住處內
    ，無償轉讓第二級毒品安非他命三次，每次約零點一公克，
    供彭兆清吸食（已戒治期滿為檢察官不起訴處分），嗣於同
    年九月初至九月九日間，承前轉讓第二級毒品安非他命之概
    括犯意，於上開住處前將第二級毒品安非他命約零點三公克
    至零點四公克，無償轉讓予蘇明正吸食。另於九十三年九月
    十日零時許，經警在前開住處前，於乙○○駕駛之車號ＮＨ
    ─０四二一自小貨車上，其所有置於車內之夾克內，當場查
    扣乙○○持有之第一級毒品海洛因二包（淨重零點三三公克
    ，空包裝總重零點五公克），而查獲上情。
二、案經臺東縣警察局關山分局報請臺灣臺東地方法院檢察署檢
    察官偵查起訴。
    理  由
一、上揭犯罪事實，業據被告乙○○於本院審理時坦承不諱，核
    與證人吳國龍、彭兆清、蘇明正於警詢及偵訊中證述之情節
    相符。又扣案之海洛因二包，經送法務部調查局鑑驗結果，
    認送驗白粉二包，均含有第一級第六項毒品海洛因成分，有
    法務部調查局九十三年十二月二十八日調科壹字第二六００
    ００二六五號鑑定通知書一紙在卷可按，復有刑案現場平面
    圖一紙、刑案現場照片十一張附卷可參，及前述扣案之第一
    級毒品海洛因二包（合計淨重零點三三公克，空包裝總重零
    點五公克）可資佐證，足見被告自白與事實相符，堪予採信
    。本件事證已臻明確，被告犯行洵堪認定，應依法論科。
二、按海洛因、安非他命依其成癮性、濫用性及社會危害性之程
    度，均經行政院公告為毒品危害防制條例第二條第二項第一
    款、第二款所列之第一級毒品及第二級毒品，依法不得持有
    、轉讓。核被告所為，係犯毒品危害防制條例第八條第二項
    之轉讓第二級毒品罪及同條例第十一條第一項之持有第一級
    毒品罪。被告轉讓第二級毒品安非他命前後持有毒品安非他
    命之低度行為，應為轉讓第二級毒品之高度行為所吸收，不
    另論罪。被告先後多次轉讓第二級毒品之行為，時間緊接，
    方法相同，觸犯構成要件相同之罪名，顯係基於概括犯意而
    為之，為連續犯，應依刑法第五十六條規定以一罪論，並加
    重其刑。又被告所犯連續轉讓第二級毒品罪及持有第一級毒
    品二罪，犯意各別，罪名不同，應分論併罰之。爰審酌被告
    先後多次無償轉讓毒品安非他命供他人施用，及持有毒品海
    洛因，足以助長施用毒品歪風，戕害他人與自己身體健康甚
    鉅，並考量其品行、智識程度、生活狀況、犯罪動機、目的
    、手段，暨犯罪後坦承犯行，尚知悔悟等一切情狀，各量處
    如主文所示之刑，並定其應執行刑，以示懲儆。扣案之被告
    持有之第一級毒品海洛因二包（淨重零點三三公克，空包裝
    總重零點五公克），依毒品危害防制條例第十八條第一項前
    段規定，不問屬於犯人與否，由本院諭知沒收銷燬之。
據上論斷，應依刑事訴訟法第二百九十九條第一項前段，毒品危
害防制條例第八條第二項、第十一條第一項、第十八條第一項前
段，刑法第十一條、第五十六條、第五十一條第五款，判決如主
文。
本案經檢察官甲○○到庭執行職務。
中    華    民    國    95    年    6     月    22    日
                  刑事第二庭    審判長法  官   詹慶堂
                                      法  官   呂煜仁
                                      法  官   黃珮茹
以上正本證明與原本無異。
如不服本判決，應於判決送達後10日內向本院提出上訴狀（須附
繕本）。
「切勿逕送上級法院」
                                      書記官   張建成
中    華    民    國    95    年    6     月    27    日
附記：
毒品危害防制條例第8條
轉讓第一級毒品者，處 1 年以上 7 年以下有期徒刑，得併科新
臺幣 1 百萬元以下罰金。
轉讓第二級毒品者，處 6 月以上 5 年以下有期徒刑，得併科新
臺幣 70 萬元以下罰金。
轉讓第三級毒品者，處 3 年以下有期徒刑，得併科新臺幣 30 萬
元以下罰金。
轉讓第四級毒品者，處 1 年以下有期徒刑，得併科新臺幣 10 萬
元以下罰金。
前四項之未遂犯罰之。
轉讓毒品達一定數量者，加重其刑至二分之一，其標準由行政院
定之。
毒品危害防制條例第11條
持有第一級毒品者，處 3 年以下有期徒刑、拘役或新臺幣 5 萬
元以下罰金。
持有第二級毒品者，處 2 年以下有期徒刑、拘役或新臺幣 3 萬
元以下罰金。
持有專供製造或施用第一、二級毒品之器具者，處 1 年以下有期
徒刑、拘役或新臺幣 1 萬元以下罰金。
持有毒品達一定數量者，加重其刑至二分之一，其標準由行政院
定之。


司法院資訊處製作；財團法人民間司法改革基金會備份。
